# 求助各位大侠-股份支付还是看涨期权

提问人：0041254 时间：2017-02-23 12:16:32
A公司用子公司B的股份的20%去做股份激励给B公司的员工，AB均为有限责任公司，授予日当日股公允价值为0.2元，行权价为 2 元，且是立限可行权。然而，员工们都行权了！员工行权的资金来源：一半的自有资金、一半向B公司借款。 那么问题来了： 1 、这到底是股份支付，还是说，A公司发行的看涨期权啊？如何进行账务处理（子公司、母公司、合并）？ 2 、公司发行这样的股份支付（暂且称这个为股份支付吧）合法么？ 3 、员工行权的资金一半来源于B公司借款，合法么？

回答人：chenyiwei
1 、这不是期权，因为期权是在未来某个时点或者一段时间内可以行使的权利。本案例中员工均已行使认购权，就不存在期权了。
2 、对于为何“认购价格显著高于授予日公允价值，但员工仍然全部行权”这一存在反常迹象的问题，应注意了解原因，获取合理解释（例如，员工通过这种方式，可以从公司或者实际控制人处获得哪些额外利益，而这些利益是大于现在多支付的1.8元差价的）。只有在获取合理解释的基础上，才能确定其经济实质和如何进行会计处理。

提问人：0041254 时间：2017-02-25 21:12:28
员工得到的好处，仅仅是按考核利润的增长额会进行一定的比例分成，没有其他任何的好处。而且按目前B公司的情况来看，未分配利润一直处于亏损状态，想在近几年内进行分红是不可能了。B公司为纺织业，而且打算一直继续这个主营业务下去，跟管理层聊过后，预计近几年也不会有大的改变，但是，他们对于B公司本身能达到激励计划中的要求很有信心。 就目前这种情况，我的打算仅在母公司A层面做一个长投处置处理；另外，是否可以使用股份评估的价值作为母公司A持有“长投-B”的减值依据？ 对不起，陈版，我在另一个贴子里也提到了这个问题，您随便在哪里指教回复都行。。不好意思，重复浪费了您的时间。

回答人：chenyiwei
也就是这只是一个利润分享计划而不是股份支付？额外投入的目的是为了享有超额收益分成这一一般股东享受不到、更多地与管理层特定身份挂钩的利益？如果是，1.8元仍计入资本公积，日后分享超额收益时计入管理费用。

提问人：0041254 时间：2017-02-26 23:07:40
陈老师，员工还是有获得股权的，未来可以分红。但是，在B公司没有可供分配利润无法分红之前，其中也是包含了按利润增长额比例分成的利润分享计划。所以我的想法就是母公司A层面做一个长投处置处理；在B公司层面做利润分享计划。 至于您提到的资本公积，我不太能理解这个资本公积产生的原因？您是说在B公司层面做一笔，借：资本公积 贷：应付职工薪酬么？

回答人：chenyiwei
主要是考虑到这1.8元投入后没有返还的义务，且也是员工以股东身份的投入，所以贷记资本公积。在形成资本公积的当时，利润分享的支付义务尚未形成，故无需确认应付职工薪酬和冲减资本公积。